# 收入成本确认问题

提问人：citybiding 时间：2011-02-24 00:21:35
企业对店面进行装修，统一装修后再将装修费分摊到每个摊位（客户）上，收取的客户的装修费企业是在收到钱时记为收入，应支付装修商的钱企业记为成本（但是目前还没有记账）。
装修很早已经完工了，但是客户应付的装修费还没有收齐，收入因此只确认了收到钱的那部分。装修商已经把发票开出来了，但是企业还没有支付他钱（当时谈的是企业收齐装修费再同他进行结算），所以票一直压着也没有记账。
我觉得如果按企业的这种装修商开发票给企业，企业再开票给客户的处理方法，应该在装修完工时企业就确认收入和成本，因此想对他目前没有确认的收入成本部分进行调整。
但是企业认为如果还没有收到钱就开票，发票跨年会影响到客户的做账，客户如果不愿意他们就很难处理，所以他们确认收入的做法也是正常的，只同意我调整他们确认了收入的部分所对应的成本。
想请问一下我的想法和调整是不是对的？如果按收入成本配比和收入确认时间这两个方面跟企业沟通是不是就可以了？
另外如果站在企业的角度遇到这样的事情怎么处理是最好的？

回答人：chenyiwei
要看该交易的具体背景才能确定恰当的处理方法。 1 、企业与租户之间的关系构成经营租赁还是融资租赁？装修的使用年限？如果装修的使用年限短于租赁期的，则以后的重新装修由谁承担？ 2 、是企业按统一风格进行的标准化装修，还是按各租户的特定需求定制的装修？ 3 、应支付给施工方的工程款和应向租户收取的装修款分别如何确定？两者有无关联？ 要考虑是否可能需要将装修支出资本化为企业的固定资产并按年折旧，向租户收取的装修费视作租金的一部分在租赁期内平均确认收入的可能性。

回答人：chenyiwei
感觉比较可能的处理方法是：本企业把装修总成本（包括应由本企业自行承担的部分和向租户收取的部分）均计入长期待摊费用，在装修年限和本企业作为承租人签订的租赁合同的剩余租赁期限内按孰短年限摊销；对于向租户收取的部分，视作对租金的调整，收到后暂记预收账款，在本企业与租户签订的租赁合同约定的剩余租赁期限内摊销计入收入。